【裁判字號】    99,上訴,805
【裁判日期】    991005
【裁判案由】    搶奪等
【裁判全文】
臺灣高等法院臺南分院刑事判決  九十九年度上訴字第八０五號
上訴人  臺灣臺南地方法院檢察署檢察官
被  告  戊○○
                （另案於臺灣臺南南監獄臺南分監執行）
上列上訴人因被告竊盜案件，不服臺灣臺南地方法院九十九年度
訴字第六一０號中華民國九十九年六月九日第一審判決（起訴案
號：臺灣臺南地方法院檢察署九十九年度偵字第五八七二、六四
０二號；併案案號：同上署九十九年度偵字第七一０三號），提
起上訴，本院判決如下：
    主    文
原判決關於竊盜部分暨定執行刑撤銷。
戊○○犯竊盜罪，累犯，處有期徒刑肆月。
    事    實
一、戊○○曾因搶奪案件，經臺灣臺南地方法院九十二年度訴字
    第六四二號判處有期徒刑一年六月確定，再犯搶奪案件，經
    本院九十四年度上訴字第三六五號判處有期徒刑二年二月確
    定，二罪接續執行，於民國（下同）九十六年二月十五日縮
    短刑期假釋出監，於九十七年一月七日假釋期滿未經撤銷，
    視為執行完畢。詎不知悔改，基於意圖為自己不法所有之竊
    盜犯意，於九十九年一月十九日晚上八時許，在臺南市○○
    路成大醫院附近之機車停場格內，以自備鑰匙竊取己○○○
    所有由其子鄭嵃仁使用之車牌號碼CD5－280號重機車。得手
    後復基於搶奪犯意，騎乘上開竊得重機車，於附表編號１所
    示時間、地點，搶奪甲○○財物（詳如附表編號１所示），
    即將機車騎回原竊取地點停放。又基於搶奪犯意，自九十九
    年一月二十四日起，於附表編號２至５所示之時間、地點，
    搶奪丁○○等人財物（詳如附表編號２至５所示）。嗣於同
    年四月九日晚上十時四十四分許，為警循線在臺南縣永康市
    ○○街六十巷三之四號六樓居所查獲，經其同意對搜索，在
    其身上扣得丁○○所有遭搶如附表編號２所示之行動電話一
    支。戊○○並於員警尚不知何人為犯罪嫌疑人前，主動向偵
    辦員警供承其另犯如附表編號３、５所示搶奪犯行，自首而
    接受裁判（附表編號１至５搶奪部分，業判決確定）。
二、案經臺南市警察局移送暨臺南縣警察局永康分局報請臺灣臺
    南地方法院檢察署檢察官偵查起訴。
    理    由
一、上開被告戊○○竊盜車牌號碼CD5－280號重機車事實，迭據
    被告於原審偵審中及本院審理時坦承不諱，並經失竊機車之
    被害人鄭嵃仁於警詢時指述明確（見九十九年度他字第一五
    三六號卷《下稱他卷》第七至八頁），復有車牌號碼CD5－2
    80號重機車車籍基本資料查詢表在卷可資佐證（見他卷第三
    十四頁），被告自白與事實相符。本件事證明確，被告犯行
    堪以認定。
二、核被告竊取機車犯行，係犯刑法第三百二十條第一項竊盜罪
    。被告曾因搶奪案件，經臺灣臺南地方法院九十二年度訴字
    第六四二號判處有期徒刑一年六月確定，再犯搶奪案件，經
    本院九十四年度上訴字第三六五號判處有期徒刑二年二月確
    定，二罪接續執行，於九十六年二月十五日縮短刑期假釋出
    監，於九十七年一月七日假釋期滿未經撤銷，視為執行完畢
    ，有臺灣高等法院被告前案紀錄表在卷可憑，於五年內故意
    再犯本案有期徒刑以上之罪，為累犯，應依刑法第四十七條
    第一項規定加重其刑。原審就被告竊盜部分，予被告論罪科
    刑，固非無見。惟被告所犯刑法第三百二十條第一項竊盜罪
    ，其主刑有期徒刑部分，依刑法第三十三條第三款規定最低
    為二月，是遇累犯加重時，有期徒刑則應逾二月，始為適法
    ；原判決認被告成立累犯應加重其刑，竟量處有期徒刑二月
    ，洵有適法之違誤。公訴人上訴指摘及此，為有理由，自屬
    無法維持，應由本院就竊盜部分，暨定執行刑撤銷改判之。
    爰審酌被告素行、智識程度、生活狀況，正值青壯之年，不
    思正當工作營生，竟竊取他人機車作為搶奪他人財物工具，
    嚴重危害他人財產安全，及犯後坦承犯行態度等一切情狀，
    量處有期徒刑四月，以示懲儆。
據上論斷，應依刑事訴訟法第三百六十九條第一項前段、第三百
六十四條、第二百九十九條第一項前段，刑法第三百二十條第一
項、第四十七條第一項，刑法施行法第一條之一第一項、第二項
前段，判決如主文。
本案經檢察官郭珍妮到庭執行職務。
中    華    民    國    99    年    10    月    5     日
                  刑事第一庭審判長法官  茆  臺  雲
                                  法官  王  明  宏
                                  法官  蔡  長  林
以上正本證明與原本無異。
不得上訴。
                                書記官  李  培  薇
中    華    民    國    99    年    10    月    5     日
附錄本案論罪科刑法條全文：
刑法第三百二十條第一項：
  意圖為自己或第三人不法之所有，而竊取他人之動產者，為竊
盜罪，處五年以下有期徒刑、拘役或五百元以下罰金。
┌─────────────────────────────────────┐
│【附表】                                                                  │
├──┬───┬────┬────┬─────────────┬──────┤
│編號│被害人│犯罪時間│犯罪地點│   搶奪方式及所得財物     │罪名及宣告刑│
├──┼───┼────┼────┼─────────────┼──────┤
│ １ │甲○○│99年 1月│臺南市西│戊○○騎乘車牌號碼 CD5-280│戊○○犯搶奪│
│    │      │19日晚間│門路三段│號重型機車在左列時、地，徒│罪，累犯，處│
│    │      │8 時30分│198號前 │手搶奪甲○○騎乘機車之腳踏│有期徒刑拾月│
│    │      │許      │        │板上放置內有現金新臺幣（下│。          │
│    │      │        │        │同）3 千多元、健保卡、SONY│            │
│    │      │        │        │ERICSSON牌行動電話一支（序│            │
│    │      │        │        │號 000000000000000號）等物│            │
│    │      │        │        │品之皮包一只，得手後旋即騎│            │
│    │      │        │        │車往西門路三段右轉公園北路│            │
│    │      │        │        │方向逃逸，得手財物除現金花│            │
│    │      │        │        │用殆盡，並將上開行動電話轉│            │
│    │      │        │        │送與不知情之胡郁盛外，其餘│            │
│    │      │        │        │物品則全數丟棄。          │            │
├──┼───┼────┼────┼─────────────┼──────┤
│ ２ │丁○○│99年 1月│臺南市安│戊○○騎乘不詳車號之重型機│戊○○犯搶奪│
│    │      │24日晚間│南區永華│車，在左列時、地，徒手搶奪│罪，累犯，處│
│    │      │8 時30分│路二段16│當時在人行道上步行之丁○○│有期徒刑拾月│
│    │      │許      │1號前   │側背於左肩，內有現金 6千元│。          │
│    │      │        │        │、身分證、健保卡各一張、駕│            │
│    │      │        │        │照二張、遠東、中國信託、富│            │
│    │      │        │        │邦、玉山等銀行信用卡各一張│            │
│    │      │        │        │、郵局提款卡一張、合作金庫│            │
│    │      │        │        │銀行提款卡二張、諾基亞牌行│            │
│    │      │        │        │動電話一支（序號0000000000│            │
│    │      │        │        │70999 號）等物品之咖啡色皮│            │
│    │      │        │        │包一只，得手後由臺南市永華│            │
│    │      │        │        │路二段左轉建平路往南逃逸。│            │
├──┼───┼────┼────┼─────────────┼──────┤
│ ３ │丙○○│99年3月1│臺南市中│戊○○騎乘不詳車號之重機車│戊○○犯搶奪│
│    │      │日晚間 9│西區西門│，在左列時、地，徒手搶奪當│罪，累犯，處│
│    │      │時30分許│路二段30│時步行之丙○○吊掛在左肩上│有期徒刑捌月│
│    │      │        │7 巷24號│內有50元、三星牌行動電話一│。          │
│    │      │        │前      │支、鑰匙二把等物品之咖啡色│            │
│    │      │        │        │皮包一只，得手後右轉西門路│            │
│    │      │        │        │二段往南逃逸。            │            │
├──┼───┼────┼────┼─────────────┼──────┤
│ ４ │劉張金│99年3月5│臺南縣永│戊○○騎乘其女友母親王羅麗│戊○○犯搶奪│
│    │葉    │日下午 1│康市忠孝│卿所有車號 NLP-739號重機車│罪，累犯，處│
│    │      │時30分許│路 6巷37│在左列時、地，自左後方接近│有期徒刑拾月│
│    │      │        │弄口    │，徒手搶奪當時騎乘機車之劉│。          │
│    │      │        │        │張金葉配掛在頸部之金項鍊一│            │
│    │      │        │        │條，得手後由永康市○○路 6│            │
│    │      │        │        │巷往東逃逸。              │            │
├──┼───┼────┼────┼─────────────┼──────┤
│ ５ │乙○○│99年 3月│臺南市北│戊○○騎乘不詳車牌之重機車│戊○○犯搶奪│
│    │      │25日晚間│區公園南│，在左列時、地，徒手搶奪當│罪，累犯，處│
│    │      │7時許   │路37 8號│時騎乘腳踏車之乙○○放置在│有期徒刑捌月│
│    │      │        │前      │腳踏車籃之內有現金 1千元、│。          │
│    │      │        │        │身分證、健保卡、學生證各一│            │
│    │      │        │        │張、花旗銀行信用卡一張、郵│            │
│    │      │        │        │局提款卡一張、鉛筆盒、筆記│            │
│    │      │        │        │夾、筆記本、鑰匙等物品之淡│            │
│    │      │        │        │金色皮包一只，得手後由臺南│            │
│    │      │        │        │市○○○路右轉往海安路向北│            │
│    │      │        │        │逃逸。                    │            │
└──┴───┴────┴────┴─────────────┴──────┘

司法院資訊處製作；財團法人民間司法改革基金會備份。
